【裁判字號】    89,易,1004
【裁判日期】    890921
【裁判案由】    傷害
【裁判全文】
臺灣高雄地方法院刑事判決                        八十九年度易字第一四號
    公  訴  人  臺灣高雄地方法院檢察署檢察官
    被      告  甲○○
右列被告因傷害案件，經檢察官提起公訴（八十八年度偵字第一二四九三號），本院
判決如左：
    主  文
甲○○連續傷害人之身體，處有期徒刑陸月，如易科罰金，以參佰元折算壹日。
    事  實
一、甲○○於民國八十八年一月六日十七時許，在高雄市楠梓區○○○路十四之一號
    「明元汽車修理廠」附近，發現其離家多日之妻丙○○（業經本院另行審結），
    乘坐乙○○（業經本院另案審結）所駕駛車號為ＶＣ─九七五七號自小客車正欲
    離去，遂上前攔車，藉口稱丙○○之母親生病要拉丙○○下車隨其返家，並基於
    傷害之概括犯意，與丙○○發生拉扯，致丙○○受有頭部外傷臉部下頷打撲挫傷
    ，口腔下唇挫傷紅腫之傷害。丙○○因顧及母親之病情及欲與甲○○解決家庭紛
    爭，同意與甲○○返家後，甲○○復承前之傷害犯意，拉下住處鐵門，以拳頭毆
    打丙○○之頭部、胸部、臀部等部位，致丙○○受有胸部打撲挫傷、右頭下瑣骨
    部紅腫瘀血、右側臀部挫傷青紫瘀血七‧五×九‧五公分等傷害。
二、案經丙○○訴由臺灣高雄地方法院檢察署檢察官偵查起訴。
    理  由
一、訊據被告甲○○坦認於右開時地與丙○○有拉扯之事實，惟矢口否認犯有何傷害
    之犯行，辯稱：伊並未毆打丙○○云云，惟查：（一）被告於援中路傷害之犯行
    ，業據被害人丙○○於偵查及審理中指訴：伊當時坐在乙○○之車內，被被告看
    到後，就要拉伊下車，且騙說伊母親生病，拉扯中致伊臉部及胸部受傷等語歷歷
    ，核與另案被告乙○○於另案（本院八十八年度易字第二七一四號）審理中供述
    ：被告忽然衝出並拉住伊汽車拉桿，並強拉被害人下車等語（本院八十八年度易
    字第二七一四號卷八十八年十二月二十九日筆錄）情節相符，被告亦於本院審理
    中自承：在援中路與被害人有嚴重拉扯，是拉被害人的右手等語明確，足徵被告
    於前開時地確有因拉扯而致被害人受有傷害之事實。（二）被告於家中毆打被害
    人之事實，亦據被害人於偵查及審理中指述：被告與伊一回到家後，被告就拉下
    鐵門毆打伊等語明確，復於審理中陳稱：胸部與右頭部是在援中港路受傷，其他
    部分都是在家中打的等語，有關於其所受傷勢亦綦詳屬實，核與證人王經左於審
    理中所證述：當時被告有拉下鐵門，伊並確定被害人在屋內等語，有關被告與被
    害人一回到家後，即拉下鐵門等情相符，是被害人所述被告因恐人發現傷害犯行
    ，將鐵門拉下並毆打被害人等情尚非無據。（三）又被害人於審理中復陳稱：被
    告平日即有毆打伊之行為等語，本院並依職權鑑定被害人之精神狀況，由高雄市
    凱旋醫院做成鑑定書一份附卷，依該鑑定書載述其鑑定經過：「案主由其母陪同
    於民國八十九年六月二十八日至本院門診就診，衣著整潔，表情淡漠略帶愁苦，
    答話時顯緊張，注意力易分散，無知覺異常或怪異妄想內容。自述六年前被其夫
    毆打後即有易受驚嚇、半夜驚醒、平日自覺壓力大，懼怕等情形。目前仍有半夜
    驚醒、社交活動貧乏，無法回憶被毆打時之情節，及突然懼怕丈夫毆打的感覺湧
    現等情況，情緒則長期處於對外界事物缺乏情感反應的淡漠、麻木狀態、有自覺
    性記憶力減退之情形」，並於鑑定結論載稱：「案主所述臨床症狀，依第十版國
    際疾病分類所列論斷指引，己達『創傷後壓力障礙症』之診斷標準。目前仍有持
    續性症狀。至於病因是否純粹來自長期受虐或其他因素（如腦震盪）所致，由於
    距案主被毆打以致腦震盪已有六年之久，難以明確判斷。綜合言之，案主目前精
    神狀態確有符合因長期受虐或身體傷害所致之『創傷後壓力症侯群』」，並建議
    其家屬應協助被害人積極接受精神醫療，以免其精神傷害之症侯進一步惡化所潛
    藏之危險等語明確，足徵被告平日確有對被害人施以傷害暴力之習性，是被害人
    所述被告私下於住處毆打之事實，核屬有據，被告所辯純屬空言卸責之詞，不足
    採信。此外復有驗傷診斷書一紙附卷可參，本件事證明確，被告犯行堪以認定，
    應予依法論科。
二、核被告所為係犯刑法第二百七十七條第一項之傷害罪。被告先後兩次犯行，時間
    緊接，犯罪構成要件相同，顯係基於概括犯意反覆為多次犯行，應依連續犯規定
    論以一罪，並依法加重其刑。檢察官未論以被告連續犯，尚有未洽。爰審酌被告
    不思身體體力男女有別，平日即有毆妻之習，並造成被害人創傷後壓力症侯群之
    精神疾病，本件又對被害人犯暴力傷害犯行，對被害人之身心傷害甚鉅，事後復
    空言否認犯行，顯無悔意，惟本件係見被害人與其男友同坐車內，情緒更難自抑
    ，致生犯行等一切情狀，量處如主文所示之刑，並諭知易科罰金折算標準，以資
    懲儆。
據上論斷，應依刑事訴訟法第二百九十九條第一項前段，刑法第五十六條、第二百七
十七條第一項、第四十一條，罰金罰鍰提高標準條例第一條前段、第二條，判決如主
文。
中      華      民      國    八十九    年      九      月    二十一    日
                              臺灣高雄地方法院刑事第三庭
                                  法  官    古振暉
右正本證明與原本無異。
如不服本判決，應於判決送達後十日內，向本院提出上訴狀。
                                  書記官    馮欽鳳
中    華    民    國      八十九      年      九      月     二十五     日
附錄本案論罪科刑法條全文：
刑法第二百七十七條第一項：傷害人之身體或健康者，處三年以下有期徒刑、拘役或
                          一千元以下罰金。


司法院資訊處製作；財團法人民間司法改革基金會備份。
